【裁判字號】    97,上訴,116
【裁判日期】    970305
【裁判案由】    搶奪等
【裁判全文】
臺灣高等法院刑事判決                 97年度上訴字第116號
上  訴  人  臺灣臺北地方法院檢察署檢察官
被      告  丙○○
                    （現於臺灣臺北監獄執行中）
被      告  辛○○
                    （現於臺灣臺北監獄執行中）
上列上訴人因被告搶奪等案件，不服臺灣臺北地方法院96年度訴
字第1460號，中華民國96年11月30日第一審判決（起訴案號：臺
灣臺北地方法院檢察署96年度偵字第16755號），提起上訴，本
院判決如下：
    主  文
上訴駁回。
    事  實
一、丙○○前於民國（下同）92年間，因搶奪、恐嚇等案件，分
    經法院判處有期徒刑10月、6月確定，嗣經定應執行刑為有
    期徒刑1年3月，於93年8月11日因縮短刑期執行完畢；復於
    94年至95年間，因分別犯竊盜、搶奪、偽造文書、毒品危害
    防制條例等案件，分經法院判處有期徒刑8月、1年、4月、1
    年、1年確定，嗣經定應執行刑為3年8月，上開各罪經法院
    裁定減刑後並定應執行刑為1年10月，甫於96年7月16日因減
    刑執行完畢出監；其在減刑執行完畢出監後，未能戒絕施用
    毒品惡習，其又無工作，惟因施用毒品亟需金錢，而有犯罪
    之習慣，乃基於意圖為自己不法所有之各別犯意，分別為附
    表所示之竊盜、搶奪等犯行。
二、辛○○前於93年及94年間因竊盜及毒品案件，經臺灣臺北地
    方法院於95年2月20日及94年8月19日，以94年度易字第569
    號及94年度訴字第796號分別判處有期徒刑9月、6月及3月確
    定，定執行刑為有期徒刑1年3月，於96年1月2日縮短刑期執
    行完畢，適逢無業，且與被告丙○○同有施用毒品惡習，被
    告辛○○當時因缺錢購買毒品，才受被告丙○○所邀，而臨
    時起意，與丙○○共同基於意圖為自己不法所有之各別犯意
    聯絡，先後共同為附表二編號一、三所示搶奪行為。
三、本件員警受理附表二編號四所示之被害人報案後，查悉該被
    害人遭搶奪之行動電話有搭配丙○○所使用之行動電話門號
    使用，並有用以撥打至「全家通信行」之紀錄，經查訪該通
    信行後，得知丙○○確有持附表二編號四所示及起訴書附表
    一編號四所示被害人之行動電話出售與該通信行，員警乃確
    知丙○○為此部分之犯罪人，遂向臺灣臺北地方法院檢察署
    檢察官聲請核發拘票，而於96年8月14日上午9時，在台北縣
    新店市○○街100號前，將丙○○拘提到案，丙○○到案後
    除自白此部分犯罪外，在員警尚未查知附表一編號一、三及
    附表二編號三、五所示之犯行前，主動供出此部分犯罪，而
    自首接受裁判；員警依丙○○之供述，得知附表二編號三所
    示之搶奪犯行之共犯為辛○○，乃依丙○○之供述向臺灣臺
    北地方法院檢察署檢察官聲請核發拘票，於同日下午15時，
    在台北縣新店市○○街168巷3弄5號3樓，將辛○○拘提到案
    ；在偵查中尚未察覺附表二編號一所示之共同搶奪犯行前，
    二人主動向警供出，與尚未察覺附表一編號二及附表二編號
    二、六、七所示其他犯行前，丙○○亦主動向警供出此部分
    犯行，而自首接受裁判。
二、案經己○○、庚○○、癸○○訴由臺北市政府警察局文山第
    二分局報告臺灣臺北地方法院檢察署檢察官偵查起訴。
    理  由
一、按被告以外之人於審判外之言詞或書面陳述，除法律有規定
    者外，不得作為證據；又被告以外之人於審判外之陳述，雖
    不符合同法第159條之1至第159條之4之規定，但經當事人於
    審判程序同意作為證據，法院審酌該言詞陳述或書面陳述作
    成時之情況，認為適當者，亦得為證據。當事人、代理人或
    辯護人於法院調查證據時，知有第159條第1項不得為證據之
    情形，而未於言詞辯論終結前聲明異議者，視為有前項之同
    意，刑事訴訟法第159條第1項及第159條之5分別定有明文。
    查本判決下列所引用之各該被告以外之人於審判外之陳述（
    包含書面陳述），雖屬傳聞證據，惟當事人於原審及本院審
    理中均表示同意作為證據方法而不予爭執，且迄至言詞辯論
    終結前亦未再聲明異議，本院審酌上開證據資料製作時之情
    況，尚無違法不當及證明力明顯過低之瑕疵，亦認為以之作
    為證據應屬適當，故揆諸前開規定，爰逕依刑事訴訟法第
    159條之5規定，認前揭證據資料均有證據能力，先予敘明。
二、上揭事實業據被告二人於警訊、偵查、原審及本院審理時供
    承不諱，核與附表一、二所示被害人於警詢所證被害情節相
    符，且有車號PMT-036號重型機車之贓物認領保管單、被告
    丙○○於96年7月30日上午8時40分，在臺北市○○路○段255
    巷口處行搶後騎車離去之監視錄影翻拍照片2張附卷可稽，
    堪認被告自白與事實相符，二人犯行事證明確，應堪認定。
三、核被告丙○○就附表一所為，均係犯刑法第320條第1項之竊
    盜罪，就附表二所示，則均係犯刑法第325條第1項之搶奪罪
    。被告辛○○就附表二編號一、三所為，則均係犯刑法第32
    5條第1項之搶奪罪。就附表二編號一、三之搶奪犯行，被告
    二人間有犯意聯絡及行為分擔，為共同正犯。被告丙○○所
    犯如附表所示犯行間，客觀上彼此可分、侵害不同之被害人
    財產法益，犯案方法亦有不同，上開數罪應分論併罰。被告
    辛○○所共犯二次搶奪罪間，客觀上彼此可分，且侵害不同
    之被害人財產法益，且依被告丙○○所述，此部分犯行均係
    臨時邀約被告辛○○，是被告辛○○所犯上開數罪，亦應分
    論併罰。就附表一編號四之竊盜行為，雖遭竊取之財物分屬
    不同被害人所有，然本件行為當時之財物，既均係置放在同
    一手提包內，則就此情況外觀而論，可認僅有一個財產權，
    對於其內會放置不同之被害人財物，當非被告丙○○行為時
    所能預知，是此部分應論以單純一罪（最高法院29年上字第
    1403號判例意旨參照）。被告二人有事實欄所載經論罪科刑
    並執行完畢之紀錄，有本院被告前案紀錄表可按，其等於有
    期徒刑之執行完畢後，5年內故意再犯有期徒刑以上之本罪
    ，均為累犯，均應依刑法第47條第1項之規定，加重其刑。
    又本件被告丙○○經拘提到案後，在員警尚未查知附表一編
    號一、三及附表二編號三、五所示之犯行前，主動供出此部
    分犯罪，並供出被告辛○○為搶奪犯行之共犯，在偵查機關
    尚未察覺附表二編號一所示之共同搶奪犯行前，被告二人主
    動向警供出，與尚未察覺附表一編號二及附表二編號二、六
    、七所示其他犯行前，被告丙○○亦主動向警供出此部分犯
    行等情，業據證人即本案查獲員警謝良發於本院審理時證述
    在卷，故被告丙○○就附表一編號一至三及附表二編號一、
    二、三、五、六、七所示等犯行，被告辛○○就附表二編號
    一所示犯行，在未為任何有偵查犯罪職權之公務員已知悉前
    ，主動向員警供出不逃避而接受裁判，合於刑法第62條前段
    自首之要件，爰各依法減輕其刑，並先加後減。就附表二編
    號三所示之犯行，員警既係在拘提被告丙○○到案後，依其
    供述得知被告辛○○為共犯，故辛○○此共犯部分不合於自
    首之要件，附此敘明。
四、原審因適用刑法第28條、第320條第1項、第325條第1項、第
    47條第1項、第62條前段、第51條第5款，第90條第1項、第2
    項，刑法施行法第1條之1，審酌被告二人在此之前均有刑事
    前案紀錄，素行均非佳外，被告丙○○在本件之前即已有竊
    盜及搶奪刑事犯罪紀錄，且在經減刑後執行完畢後出監，未
    隔幾天即為本件多次竊盜、搶奪犯行，顯然不知悛悔警惕，
    且本件係以騎乘機車之方式，擇定獨行被害女子遂行搶奪犯
    行，除造成被害人財產上損害外，其犯罪手段並非平和，亦
    嚴重危害社會治安，且被告二人之犯罪動機，均係因缺錢購
    買毒品，其等目的亦非良善，殊值非難，再兼衡酌被告犯後
    均坦承全部犯行、犯罪後態度尚稱良好等一切情狀，檢察官
    雖對被告丙○○具體求處有期徒刑5年、對被告辛○○則具
    體求處有期徒刑1年4月，惟並未慮及被告有前揭自首之情形
    ，斟酌上開一切情狀，依罪刑相當原則，爰各量處如附表一
    、二所示之刑，被告丙○○應執行有期徒刑4年6月、被告辛○○應執行有期徒刑1年3月。並以被告辛○○並無搶奪之前
    案紀錄，且其又係因被告丙○○臨時之邀約，才共犯前揭二
    次搶奪行為，故就被告辛○○所犯部分，未有具體事證認定
    其有犯罪之習慣，或因遊蕩、懶惰成習而犯罪；況業將被告
    辛○○之前科、本件犯罪動機、行為手段等納入量刑之考量
    後，認被告辛○○如經1年3月有期徒刑之執行後，應已足收
    教化矯治之效，事後再犯案之危險性較低，就被告辛○○部
    分，尚無諭知刑前強制工作之必要。被告丙○○年值青壯，
    非無謀生能力之人，且參諸其自92年起，即因染有施用毒品
    惡習，缺錢購買毒品而有如上述多次刑事前案紀錄，且本件
    係甫經減刑執行完畢出監，又未能戒毒施用毒品惡習，僅相
    隔數日又再犯，足見其有圖不勞而獲之惡習且欠缺正確工作
    觀念，而有犯罪之習慣甚明，檢察官亦聲請本院為強制工作
    之諭知，是為協助被告丙○○再社會化，應命其進入勞動場
    所強制工作，俾矯正其偏差之人格及行為，訓練其謀生能力
    並培養勤勞工作之人生觀，爰依刑法第90條第1項、第2項之
    規定，諭知於刑之執行前，令入勞動場所，強制工作，其期
    間為3年。被告丙○○既係有犯罪之習慣而為本案竊盜及搶
    奪犯行，故就其所犯附表所示之宣告刑，自均諭知前揭於刑
    之執行前，令入勞動場所，強制工作，其期間為3年之保安
    處分。次按18歲以上之竊盜犯、贓物犯，有犯罪之習慣者，
    得於刑之執行前，令入勞動場所強制工作3年。竊盜犯贓物
    犯保安處分條例第3條第1項、第5條第1項固定有明文。惟本
    案被告丙○○所犯附表一竊盜罪之宣告刑合計雖為有期徒刑
    1年1月，惟與附表二所犯整體比例定其應執行之結果，就附
    表一竊盜罪之執行刑部分顯未達1年，故依竊盜犯贓物犯保
    安處分條例第2條第4項之規定，此竊盜部分自無該條例之適
    用，均仍應適用刑法第90條第1項、第2項之規定。再按保安
    處分並非刑罰，故刑法數罪併罰之觀念，不能適用於保安處
    分，且刑法第51條對於保安處分之執行並無規定，自不能適
    用刑法第51條定其應執行之保安處分。而強制工作為保安處
    分之一種，如宣告多數強制工作者，應依保安處分執行法第
    4條之1第1項第4款比照同法第1款規定執行之，該條項之規
    定為宣告多數保安處分之執行方法，不能資為應由法院定其
    應執行保安處分之依據（最高法院77年度臺抗字第639號、9
    0年度臺抗字第308號判決意旨參照）。則本案自應僅就有期
    徒刑部分定其應執行之刑，無就多數強制工作定其應執行保
    安處分之餘地。經核認事用法均無違誤，量刑亦稱妥適。
五、檢察官上訴認原審量刑過輕，並謂：竊盜犯贓物犯保安處分
    條例第3條第1項，為刑法第90條第1項之特別規定，依特別
    法優於普通法之法律競合關係，應依竊盜犯贓物犯保安處分
    條例第3條規定，諭知強制工作云云，固非無見。惟查：原
    審量刑無失出入，已如前述，又應執行之刑未達一年以上者
    ，不適用本條例，竊盜犯贓物犯保安處分條例第2條第4項定
    有明文。本件被告丙○○所犯附表一竊盜罪之宣告刑合計雖
    為有期徒刑1年1月，惟與附表二所犯整體比例定其應執行之
    結果，就附表一竊盜罪之執行刑部分顯未達1年，故依竊盜
    犯贓物犯保安處分條例第2條第4項之規定，此竊盜部分自無
    該條例之適用等情，業據原審闡明在案，檢察官上訴認原審
    就被告丙○○諭知保安處分之法律有誤，尚有誤解。是檢察
    官之上訴均無理由，應予駁回。
據上論斷，應依刑事訴訟法第368條，判決如主文。
本案經檢察官曾忠己到庭執行職務。
中    華    民    國    97    年    3     月    5     日
                  刑事第九庭審判長法  官  劉景星
                                  法  官  吳啟民
                                  法  官  王敏慧
以上正本證明與原本無異。
搶奪部分如不服本判決，應於收受送達後十日內向本院提出上訴
書狀，其未敘述上訴之理由者並得於提起上訴後十日內向本院補
提理由書（均須按他造當事人之人數附繕本）。
竊盜部分不得上訴。
                                  書記官  丁淑蘭
中    華    民    國    97    年    3     月    5     日
附錄本案論罪科刑法條全文：
中華民國刑法第320條
（普通竊盜罪、竊佔罪）
意圖為自己或第三人不法之所有，而竊取他人之動產者，為竊盜
罪，處5年以下有期徒刑、拘役或5百元以下罰金。
意圖為自己或第三人不法之利益，而竊佔他人之不動產者，依前
項之規定處斷。
前二項之未遂犯罰之。
中華民國刑法第325條
（普通搶奪罪）
意圖為自己或第三人不法之所有，而搶奪他人之動產者，處6月
以上5年以下有期徒刑。
因而致人於死者，處無期徒刑或7年以上有期徒刑，致重傷者，
處3年以上10年以下有期徒刑。
第 1 項之未遂犯罰之。
附表一（竊盜部分）
┌──┬──────┬───────────┬───────┬──────┐
│編號│犯罪行為    │所犯法條及罪名        │宣告刑        │是否符合自首│
├──┼──────┼───────────┼───────┼──────┤
│一  │起訴書附表編│刑法第320條第1項之竊盜│丙○○竊盜，累│符合自首。  │
│    │號1（被害人 │罪。                  │犯，處有期徒刑│            │
│    │佳新電話實業│                      │參月。並應於刑│            │
│    │行）        │                      │之執行前，令入│            │
│    │            │                      │勞動場所，強制│            │
│    │            │                      │工作，其期間為│            │
│    │            │                      │參年。        │            │
├──┼──────┼───────────┼───────┼──────┤
│二  │起訴書附表編│刑法第320條第1項之竊盜│丙○○竊盜，累│符合自首。  │
│    │號5（被害人 │罪。                  │犯，處有期徒刑│            │
│    │子○○）    │                      │參月。並應於刑│            │
│    │            │                      │之執行前，令入│            │
│    │            │                      │勞動場所，強制│            │
│    │            │                      │工作，其期間為│            │
│    │            │                      │參年。        │            │
├──┼──────┼───────────┼───────┼──────┤
│三  │起訴書附表編│刑法第320條第1項之竊盜│丙○○竊盜，累│符合自首。  │
│    │號7（被害人 │罪。                  │犯，處有期徒刑│            │
│    │戊○○）    │                      │參月。並應於刑│            │
│    │            │                      │之執行前，令入│            │
│    │            │                      │勞動場所，強制│            │
│    │            │                      │工作，其期間為│            │
│    │            │                      │參年。        │            │
├──┼──────┼───────────┼───────┼──────┤
│四  │起訴書附表編│刑法第320條第1項之竊盜│丙○○竊盜，累│不符合自首。│
│    │號9（被害人 │罪。                  │犯，處有期徒刑│            │
│    │癸○○，手提│                      │肆月。並應於刑│            │
│    │包內有其女友│                      │之執行前，令入│            │
│    │乙○○之皮包│                      │勞動場所，強制│            │
│    │）          │                      │工作，其期間為│            │
│    │            │                      │參年。        │            │
└──┴──────┴───────────┴───────┴──────┘
附表二（搶奪部分）
┌──┬──────┬───────────┬───────────┬──────┐
│編號│犯罪行為    │所犯法條及罪名        │宣告刑                │是否符合自首│
├──┼──────┼───────────┼───────────┼──────┤
│一  │起訴書附表編│刑法第325條第1項之搶奪│丙○○共同意圖為自己不│二人均符合自│
│    │號2（被害人 │罪。                  │法之所有，而搶奪他人之│首。        │
│    │己○○）    │                      │動產，累犯，處有期徒刑│            │
│    │            │                      │拾月。並應於刑之執行前│            │
│    │            │                      │，令入勞動場所，強制工│            │
│    │            │                      │作，其期間為參年。    │            │
│    │            │                      │辛○○共同意圖為自己不│            │
│    │            │                      │法之所有，而搶奪他人之│            │
│    │            │                      │動產，累犯，處有期徒刑│            │
│    │            │                      │捌月。                │            │
├──┼──────┼───────────┼───────────┼──────┤
│二  │起訴書附表編│刑法第325條第1項之搶奪│丙○○意圖為自己不法之│符合自首。  │
│    │號3（被害人 │罪。                  │所有，而搶奪他人之動產│            │
│    │庚○○）    │                      │，累犯，處有期徒刑拾月│            │
│    │            │                      │。並應於刑之執行前，令│            │
│    │            │                      │入勞動場所，強制工作，│            │
│    │            │                      │其期間為參年。        │            │
├──┼──────┼───────────┼───────────┼──────┤
│三  │起訴書附表編│刑法第325條第1項之搶奪│丙○○共同意圖為自己不│丙○○符合自│
│    │號4（被害人 │罪。                  │法之所有，而搶奪他人之│首；辛○○不│
│    │胡詠晴）    │                      │動產，累犯，處有期徒刑│符合自首。  │
│    │            │                      │拾月。並應於刑之執行前│            │
│    │            │                      │，令入勞動場所，強制工│            │
│    │            │                      │作，其期間為參年。    │            │
│    │            │                      │辛○○共同意圖為自己不│            │
│    │            │                      │法之所有，而搶奪他人之│            │
│    │            │                      │動產，累犯，處有期徒刑│            │
│    │            │                      │玖月。                │            │
├──┼──────┼───────────┼───────────┼──────┤
│四  │起訴書附表編│刑法第325條第1項之搶奪│丙○○意圖為自己不法之│不符合自首。│
│    │號6（被害人 │罪。                  │所有，而搶奪他人之動產│            │
│    │丁○○）    │                      │，累犯，處有期徒刑壹年│            │
│    │            │                      │。並應於刑之執行前，令│            │
│    │            │                      │入勞動場所，強制工作，│            │
│    │            │                      │其期間為參年。        │            │
├──┼──────┼───────────┼───────────┼──────┤
│五  │起訴書附表編│刑法第325條第1項之搶奪│丙○○意圖為自己不法之│符合自首。  │
│    │號8（被害人 │罪。                  │所有，而搶奪他人之動產│            │
│    │壬○○）    │                      │，累犯，處有期徒刑拾月│            │
│    │            │                      │。並應於刑之執行前，令│            │
│    │            │                      │入勞動場所，強制工作，│            │
│    │            │                      │其期間為參年。        │            │
├──┼──────┼───────────┼───────────┼──────┤
│六  │起訴書附表編│刑法第325條第1項之搶奪│丙○○意圖為自己不法之│符合自首。  │
│    │號10（被害人│罪。                  │所有，而搶奪他人之動產│            │
│    │黃潔茹）    │                      │，累犯，處有期徒刑拾月│            │
│    │            │                      │。並應於刑之執行前，令│            │
│    │            │                      │入勞動場所，強制工作，│            │
│    │            │                      │其期間為參年。        │            │
├──┼──────┼───────────┼───────────┼──────┤
│七  │起訴書附表編│刑法第325條第1項之搶奪│丙○○意圖為自己不法之│符合自首。  │
│    │號11（被害人│罪。                  │所有，而搶奪他人之動產│            │
│    │甲○○）    │                      │，累犯，處有期徒刑拾月│            │
│    │            │                      │。並應於刑之執行前，令│            │
│    │            │                      │入勞動場所，強制工作，│            │
│    │            │                      │其期間為參年。        │            │
└──┴──────┴───────────┴───────────┴──────┘
附表：
┌─┬───┬────┬────────┬───────┐
│編│時 間 │地   點 │     方  式     │  所得財物    │
│號│      │        │                │              │
├─┼───┼────┼────────┼───────┤
│  │民國（│佳新電話│丙○○進入佳新電│三星牌C308型手│
│1.│下同）│實業行（│話實業行內，佯稱│機1只，價值約 │
│  │96年7 │址設臺北│購物，趁店內員工│新臺幣（下同）│
│  │月19日│縣新店市│不注意之際，徒手│2800元。      │
│  │下午1 │北宜路1 │伸入展示櫃玻璃窗│              │
│  │時30分│段38號）│內，竊取白色三星│              │
│  │      │        │牌C308型手機1只 │              │
│  │      │        │，得手後離去。  │              │
├─┼───┼────┼────────┼───────┤
│  │96年7 │臺北市文│丙○○與辛○○2 │皮包1只（內有 │
│2.│月21日│山區辛亥│人，由辛○○騎乘│自用小客車及家│
│  │下午9 │路7段65 │丙○○所有之機車│門鑰匙、小皮夾│
│  │時15分│巷口處  │，以口罩蓋住車牌│、健保卡、亞歷│
│  │      │        │，行經臺北市辛亥│山大會員卡及現│
│  │      │        │路7段65巷口處， │金600元等物） │
│  │      │        │見己○○獨自1人 │。            │
│  │      │        │步行，即自己○○│              │
│  │      │        │後方，趁其不備之│              │
│  │      │        │際，由丙○○徒手│              │
│  │      │        │搶奪其皮包後離去│              │
│  │      │        │。              │              │
├─┼───┼────┼────────┼───────┤
│  │96年7 │臺北縣中│丙○○騎乘辛○○│米黃色皮包1只 │
│3.│月22日│和市成功│所有之機車，以口│（內有現金4000│
│  │上午4 │南路與景│罩蓋住車牌，行經│元，信用卡3張 │
│  │時8分 │平路口之│秀朗橋頭處，見陳│、身分證、健保│
│  │      │秀朗橋頭│曉眉手提皮包坐在│卡、手機1只及 │
│  │      │處      │機車後座，即自該│Dior皮夾1個） │
│  │      │        │機車後方，趁其不│。            │
│  │      │        │備之際，徒手搶奪│              │
│  │      │        │其皮包後離去。  │              │
├─┼───┼────┼────────┼───────┤
│  │96年7 │臺北市文│丙○○與辛○○2 │皮包1只（內有 │
│4.│月24日│山區景福│人，由辛○○騎乘│4000元、信用卡│
│  │下午9 │街136號 │丙○○所有之機車│3張、身分證、 │
│  │時15分│前      │，以口罩蓋住車牌│健保卡、駕照及│
│  │      │        │，行經景福街136 │手機2只等物） │
│  │      │        │號前，見胡詠晴獨│。            │
│  │      │        │自1人步行，即自 │              │
│  │      │        │胡詠晴後方，趁其│              │
│  │      │        │不備之際，由江宏│              │
│  │      │        │翔徒手搶奪其皮包│              │
│  │      │        │後離去。        │              │
├─┼───┼────┼────────┼───────┤
│  │96年7 │幕府網路│丙○○進入幕府網│LG牌KG800型手 │
│5.│月27日│資訊休閒│路資訊休閒館內，│機1只（價值約 │
│  │下午3 │館內（址│趁子○○上廁所不│7800元）。    │
│  │時至5 │設臺北縣│注意之際，徒手竊│              │
│  │時間  │新店市光│取其置於電腦旁之│              │
│  │      │明街208 │LG牌KG800型之手 │              │
│  │      │號）    │機1只，得手後離 │              │
│  │      │        │去。            │              │
├─┼───┼────┼────────┼───────┤
│  │96年7 │臺北市文│丙○○騎乘辛○○│皮包1只（內有 │
│6.│月29日│山區景興│所有之機車，以口│2000元、信用卡│
│  │下午5 │路258號 │罩蓋住車牌，行經│1張、金融卡1張│
│  │時50分│前      │景興路258號前， │、數位相機1臺 │
│  │      │        │見丁○○獨自1人 │、身分證、駕照│
│  │      │        │步行，即自丁○○│及SONY易利信牌│
│  │      │        │後方，趁其不備之│810型手機1只等│
│  │      │        │際，徒手搶奪其皮│物）。        │
│  │      │        │包後離去。      │              │
├─┼───┼────┼────────┼───────┤
│  │96年7 │臺北縣新│丙○○行經該處時│PMT-036號重型 │
│7.│月30日│店市北宜│，發現車號PMT-03│機車。        │
│  │上午5 │路與光明│6號重型機車之車 │              │
│  │時許  │街口口之│鑰匙尚插於電門上│              │
│  │      │碧潭捷運│，即趁戊○○不注│              │
│  │      │站斜對面│意之際，徒手竊取│              │
│  │      │        │該機車，將機車駛│              │
│  │      │        │離。            │              │
├─┼───┼────┼────────┼───────┤
│  │96年7 │臺北市文│丙○○騎乘所竊取│GUCCI背包1只（│
│8.│月30日│山區興隆│之車號PMT-036號 │內有2萬5000元 │
│  │上午8 │路3段255│機車，以口罩蓋住│、身分證、健保│
│  │時40分│巷口處  │車牌，行經興隆路│卡、信用卡2張 │
│  │      │        │3段255巷口處，見│、提款卡1張、 │
│  │      │        │壬○○獨自1人步 │存摺印章、支票│
│  │      │        │行，即自壬○○後│5張、手機1只等│
│  │      │        │方，趁其不備之際│物）。        │
│  │      │        │，徒手搶奪其皮包│              │
│  │      │        │後離去。        │              │
├─┼───┼────┼────────┼───────┤
│  │96年8 │臺北縣永│丙○○騎乘機車行│手包1只（內有 │
│9.│月4日 │和市福和│經該處前，見劉凌│1700元，皮夾1 │
│  │下午8 │路340號 │群將手提包置於機│個、學生證2張 │
│  │時許  │前      │車腳踏板處，趁劉│、提款卡3張、 │
│  │      │        │凌群不注意之際，│健保卡、駕照、│
│  │      │        │徒手竊取該手提包│手機2只等物） │
│  │      │        │，得手後離去。  │。            │
├─┼───┼────┼────────┼───────┤
│  │96年8 │臺北市文│丙○○騎乘辛○○│手包1只（內有 │
│10│月7日 │山區羅斯│所有之機車，以口│275元、LV皮夾 │
│  │下午7 │福路5段 │罩蓋住車牌，行經│、身分證、學生│
│  │時40分│150巷11 │羅斯福路5段150巷│證、駕照、健保│
│  │      │號附近  │11號前，見黃潔茹│卡、SONY易利信│
│  │      │        │獨自1人步行，即 │Z610i手機1只、│
│  │      │        │自黃潔茹後方，趁│鑰匙2串等物） │
│  │      │        │其不備之際，徒手│。            │
│  │      │        │搶奪其手提包後離│              │
│  │      │        │去。            │              │
├─┼───┼────┼────────┼───────┤
│  │96年8 │臺北縣中│丙○○騎乘機車行│黃色皮包1只（ │
│11│月9日 │和市景新│經該處前，見王韋│內有5000元、全│
│  │上午10│街467巷 │臻將黃色皮包置於│鈔100元、信用 │
│  │時15分│29號之素│座位後方，趁王韋│卡5張、存摺3本│
│  │      │食麵攤內│臻不備之際，搶奪│、提款卡3張、 │
│  │      │        │該皮包，得手後離│身分證、駕照、│
│  │      │        │去。            │健保卡等物）。│
└─┴───┴────┴────────┴───────┘


司法院資訊處製作；財團法人民間司法改革基金會備份。
